【裁判字號】    92,交上易,381
【裁判日期】    921014
【裁判案由】    過失傷害
【裁判全文】
臺灣高等法院刑事判決                          九十二年度交上易字第三八一號
    上  訴  人  甲○○
    即  被  告
右上訴人因過失傷害案件，不服臺灣桃園地方法院九十一年度交易字第五０八號，中
華民國九十二年六月十日第一審判決（起訴案號：臺灣桃園地方法院檢察署九十一年
度偵字第一０九六０號），提起上訴，本院判決如左：
    主  文
上訴駁回。
    事實及理由
一、本案經本院審理結果，認第一審以上訴人即被告甲○○因過失傷害人，處拘役伍
    拾伍日，如易科罰金，以參佰元折算壹日，認事用法及量刑均無不當，應予以維
    持，並引用第一審判決書記載之事實、證據及理由。
二、被告上訴意旨略以告訴人行駛時視線比我好，我是在轉角，我的速度很慢，不能
    說支線要讓幹線，支線就毫無忌彈橫衝直指撞，是他橫衝直撞來撞我的等。
三、原審就被告駕車突然從巷口駛出，致告訴人閃避不及而肇事一情，認告訴人於警
    、偵訊及原審調查時指述在卷。且被告於偵訊中供承伊從巷口要左轉中山路，車
    子轉到一半，就煞住不動，但對方車速很快，撞到伊車等語（見偵查卷第十八頁
    背面）；及於原審亦坦認可以清楚看到左邊來車狀況，路面狀況良好，交岔路口
    處有一反光鏡，當時伊沒有看，伊是先看右方沒有來車，再看左方有無來車，『
    當時車子是慢慢的往前進』等語，足徵被告駕車至上開無號誌肇事路口之支線道
    時，未停車察看左右車況，逕行駛出並佔用部分幹線車道準備左轉，致告訴人以
    時速三、四十公里之速度行駛、煞避不及而倒地受傷，是堪認被告顯有未在路口
    處暫停讓直行於幹線道之乙○○所騎乘機車先行通過之過失，告訴人亦有行經無
    號誌交岔路口未減速慢行之過失。且臺灣省桃園縣區車輛行車事故鑑定委員會、
    臺灣省車輛行車事故覆議鑑定委員會鑑定結果亦均認被告行經無號誌岔路口左轉
    車未暫停讓直行車先行，為肇事主因，告訴人騎乘重型機車，行經無號誌交岔路
    口未減速慢行且未注意車前狀況，為肇事次因，此有臺灣省桃園縣區車輛行車事
    故鑑定委員會九十一年十二月二十日九十一府車鑑桃字第九一一四八Ｏ號鑑定意
    見書、臺灣省車輛行車事故覆議鑑定委員會九十二年四月二十八日府覆議字第九
    二一Ｏ三三八號函各一份在卷，此外並有桃園縣警察局道路交通事故調查報告表
    、診斷證明書一紙及現場照片四張附卷可稽。及按車輛行至無號誌之交岔路口，
    支線道車應暫停讓幹線道車先行，道路交通安全規則第一百零二條第一項第二款
    定有明文，而所謂停讓他車先行，應係指暫停己車於適當位置，不得影響他車之
    通行，以保障享有路權之用路人之行車安全，此乃求諸於應停讓車輛之注意義務
    。故縱應停讓車輛之駕駛人已暫停己車，然佔及他車車道，致妨礙他車通行者，
    仍非謂適當之停讓。本件被告駕駛車輛行駛於支線道，且為轉彎車，此均為被告
    所坦認不諱，則被告行至肇事路口處本應暫停，先確認有路權之幹線道沒有車輛
    ，方可駛出左轉，且如有進入對方車道之情形，應即後退，以避免造成來車行駛
    之危險，被告駕車自應注意依上述道路交通安全規定行駛，且依當時天候晴、道
    路無缺陷、無障礙物、視況清楚，又無不能注意之情形，竟疏不注意，逕行駛出
    佔用部分幹線車道準備左轉，致告訴人乙○○煞避不及人車倒地，而受有上述傷
    害，被告難辭過失之責，且被告之過失行為與告訴人受傷間，具有相當因果關係
    。本件事證明確，被告之過失犯行，堪予認定等，已詳為說明，被告空言上訴否
    認犯行為無理由，應予駁回。
據上論斷，依刑事訴訟法第三百七十三條、第三百六十八條判決如主文。
本案經檢察官洪泰文到庭執行職務。
中      華      民      國    九十二    年      十      月     十四     日
                              臺灣高等法院交通法庭
                                  審判長法  官  許  宗  和
                                        法  官  許  錦  印
                                        法  官  劉  壽  嵩
右正本證明與原本無異。
不得上訴。
                                        書記官  廖  艷  莉
中      華      民      國    九十二    年      十      月     二十二  日


司法院資訊處製作；財團法人民間司法改革基金會備份。
